<!DOCTYPE html PUBLIC "-//W3C//DTD XHTML 1.0 Transitional//EN" "http://www.w3.org/TR/xhtml1/DTD/xhtml1-transitional.dtd">
<html xmlns="http://www.w3.org/1999/xhtml">
<head>
	<meta http-equiv="Content-Type" content="text/html; charset=iso-8859-1" />
	<title>Ymmärrä suomea</title>
	<style type="text/css" media="all">@import "css/styles.css";</style>
	<script type="text/javascript" src="swfobject.js"></script>
</head>
<body class="font-medium">
	<div id="main-wrapper">
		<div id="topbar"></div>
		<div id="main-menu">
			<table cellspacing="0" cellpadding="0" border="0" class="add-links"><tr>
				<td class="item"><img class="raquo" src="i/raquo.gif" alt="" height="7" width="4" /><a href="/ymmarra/index.php?moduli=sanakirja">Sanakirja</a></td>
				<td class="item"><img class="raquo" src="i/raquo.gif" alt="" height="7" width="4" /><a href="/ymmarra/index.php?moduli=verbit">Verbiluettelo</a></td>
				<td class="item"><img class="raquo" src="i/raquo.gif" alt="" height="7" width="4" /><a href="/ymmarra/index.php?moduli=kielioppi">Kielioppi</a></td>
			</tr></table>
			<table cellspacing="0" cellpadding="0" border="0"><tr>
				<td class="item"><img class="raquo" src="i/raquo.gif" alt="" height="7" width="4" /><a href="/ymmarra/index.php">Etusivu</a></td>
				<td class="item"><img class="raquo" src="i/raquo.gif" alt="" height="7" width="4" /><a href="/ymmarra/index.php?moduli=tekstit">Lukutekstit</a></td>
			</tr></table>
		</div>
		<div id="content">
			<table cellspacing="0" cellpadding="0" border="0" id="content-wrapper"><tr>
				<td>
					<div id="left-menu">
												<div class="header-verb"><span>Verbit</span></div>
						<div class="menu">
								<div class="init"><a href="/ymmarra/index.php?moduli=verbit&kirjain=a">A</a></div>
								<div class="init"><a href="/ymmarra/index.php?moduli=verbit&kirjain=e">E</a></div>
								<div class="init"><a href="/ymmarra/index.php?moduli=verbit&kirjain=h">H</a></div>
								<div class="init"><a href="/ymmarra/index.php?moduli=verbit&kirjain=i">I</a></div>
								<div class="init"><a href="/ymmarra/index.php?moduli=verbit&kirjain=j">J</a></div>
								<div class="init"><a href="/ymmarra/index.php?moduli=verbit&kirjain=k">K</a></div>
								<div class="init"><a href="/ymmarra/index.php?moduli=verbit&kirjain=l">L</a></div>
								<div class="init"><a href="/ymmarra/index.php?moduli=verbit&kirjain=m">M</a></div>
								<div class="init"><a href="/ymmarra/index.php?moduli=verbit&kirjain=n">N</a></div>
								<div class="init"><a href="/ymmarra/index.php?moduli=verbit&kirjain=o">O</a></div>
								<div class="init"><a href="/ymmarra/index.php?moduli=verbit&kirjain=p">P</a></div>
								<div class="init"><a href="/ymmarra/index.php?moduli=verbit&kirjain=r">R</a></div>
								<div class="init"><a href="/ymmarra/index.php?moduli=verbit&kirjain=s">S</a></div>
								<div class="init"><a href="/ymmarra/index.php?moduli=verbit&kirjain=t">T</a></div>
								<div class="init"><a href="/ymmarra/index.php?moduli=verbit&kirjain=u">U</a></div>
								<div class="init"><a href="/ymmarra/index.php?moduli=verbit&kirjain=v">V</a></div>
								<div class="init"><a href="/ymmarra/index.php?moduli=verbit&kirjain=y">Y</a></div>
								<div class="init"><a href="/ymmarra/index.php?moduli=verbit&kirjain=Ä">Ä</a></div>
						</div>					</div>
				</td>
				<td>
					<div id="main-content">
						<div id="path">
							<a href=".">Etusivu</a> &gt; <a href="/ymmarra/index.php?moduli=verbit&kirjain=V">V</a>						</div>
													<h1>VALLITA</h1>
						<table cellspacing="0" cellpadding="0" border="0">
							<tr>
								<td colspan="2" style="padding-bottom:10px;"><strong>Aktiivin indikatiivi</strong></td>
							</tr>
							<tr>
								<td><pre>PREESENS                   
minä      vallitsen        
sinä      vallitset        
hän       vallitsee        
me        vallitsemme      
te        vallitsette      
he        vallitsevat      

PASSIIVI
          vallitaan        

IMPERFEKTI                 
         vallitsin         
         vallitsit         
         vallitsi          
         vallitsimme       
         vallitsitte       
         vallitsivat       

PASSIIVI
         vallittiin        

PERFEKTI
olen     vallinnut         
olet     vallinnut         
on       vallinnut         
olemme   vallinneet        
olette   vallinneet        
ovat     vallinneet        

PASSIIVI
on       vallittu          

PLUSKVAMPERFEKTI
olin     vallinnut         
olit     vallinnut         
oli      vallinnut         
olimme   vallinneet        
olitte   vallinneet        
olivat   vallinneet        

PASSIIVI
oli      vallittu          
</pre></td>
								<td>&nbsp;&nbsp;&nbsp;</td>
								<td><pre>      KIELTOMUOTO
      en        vallitse
      et        vallitse
      ei        vallitse
      emme      vallitse
      ette      vallitse
      eivät     vallitse


      ei        vallita

   
     en        vallinnut
     et        vallinnut
     ei        vallinnut
     emme      vallinneet
     ette      vallinneet
     eivät     vallinneet


     ei        vallittu


      en      ole vallinnut
      et      ole vallinnut
      ei      ole vallinnut
      emme    ole vallinneet
      ette    ole vallinneet
      eivät   ole vallinneet


      ei      ole vallittu


      en    ollut  vallinnut
      et    ollut  vallinnut
      ei    ollut  vallinnut
      emme  olleet vallinneet
      ette  olleet vallinneet
      eivät olleet vallinneet


      ei    ollut  vallittu
</pre></td>
							</tr>
						</table>
						<table cellspacing="0" cellpadding="0" border="0">
							<tr>
								<td colspan="2" style="padding-bottom:10px;"><strong>Aktiivin konditionaali</strong></td>
							</tr>
							<tr>
								<td><pre>PREESENS
minä     vallitsisin       
sinä     vallitsisit       
hän      vallitsisi        
me       vallitsisimme     
te       vallitsisitte     
he       vallitsisivat     

PASSIIVI
         vallittaisiin     

PERFEKTI
olisin   vallinnut         
olisit   vallinnut         
olisi    vallinnut         
olisimme vallinneet        
olisitte vallinneet        
olisivat vallinneet        

PASSIIVI
olisi    vallittu          
</pre></td>
								<td>&nbsp;&nbsp;&nbsp;</td>
								<td><pre> 
       en          vallitsisi
       et          vallitsisi
       ei          vallitsisi
       emme        vallitsisi
       ette        vallitsisi
       eivät       vallitsisi


       ei          vallittaisi


      en olisi    vallinnut
      et olisi    vallinnut
      ei olisi    vallinnut
      emme olisi  vallinneet
      ette olisi  vallinneet
      eivät olisi vallinneet


      ei olisi    vallittu
</pre></td>
							</tr>
						</table>
						<table cellspacing="0" cellpadding="0" border="0">
							<tr>
								<td colspan="2" style="padding-bottom:10px;"><strong>Aktiivin potentiaali</strong></td>
							</tr>
							<tr>
								<td><pre>PREESENS
minä     vallinnen         
sinä     vallinnet         
hän      vallinnee         
me       vallinnemme       
te       vallinnette       
he       vallinnevat       

PASSIIVI
         vallittaneen      

PERFEKTI
lienen   vallinnut         
lienet   vallinnut         
lienee   vallinnut         
lienemme vallinneet        
lienette vallinneet        
lienevät vallinneet        

PASSIIVI
lienee   vallittu          
</pre></td>
								<td>&nbsp;&nbsp;&nbsp;</td>
								<td><pre> 
      en          vallinne
      et          vallinne
      ei          vallinne
      emme        vallinne
      ette        vallinne
      eivät       vallinne


      ei          vallittane


      en    liene vallinnut
      et    liene vallinnut
      ei    liene vallinnut
      emme  liene vallinneet
      ette  liene vallinneet
      eivät liene vallinneet


      ei    liene vallittu
</pre></td>
							</tr>
						</table>
						<table cellspacing="0" cellpadding="0" border="0">
							<tr>
								<td colspan="2" style="padding-bottom:10px;"><strong>Aktiivin imperatiivi</strong></td>
							</tr>
							<tr>
								<td><pre>PREESENS

(sinä)   vallitse          
(hän)    vallitkoon        
(me)     vallitkaamme      
(te)     vallitkaa         
(he)     vallitkoot        

PASSIIVI
         vallittakoon      

PERFEKTI

ole      vallinnut         
olkoon   vallinnut         
olkaamme vallinneet        
olkaa    vallinneet        
olkoot   vallinneet        

PASSIIVI

olkoon   vallittu          
</pre></td>
								<td>&nbsp;&nbsp;&nbsp;</td>
								<td><pre> 

      älä         vallitse
      älköön      vallitko
      älkäämme    vallitko
      älkää       vallitko
      älkööt      vallitko


      älköön      vallittako



      älä ole       vallinnut
      älköön olko   vallinnut
      älkäämme olko vallinneet
      älkää olko    vallinneet
      älkööt olko   vallinneet



      älköön olko   vallittu
</pre></td>
							</tr>
						</table>
						<table cellspacing="0" cellpadding="0" border="0">
							<tr>
								<td colspan="2" style="padding-bottom:10px;"><strong>Verbin nominaalimuodot</strong></td>
							</tr>
							<tr>
								<td><pre>I INFINITIIVI              

Lyhyempi muoto:            
         vallita           

Pitempi muoto:             
         vallitakseni      
         vallitaksesi
         vallitakseen
         vallitaksemme
         vallitaksenne
         vallitakseen

III  INFINITIIVI           

inessiivi    vallitsemassa 
elatiivi     vallitsemasta 
illatiivi    vallitsemaan  
adessiivi    vallitsemalla
abessiivi    vallitsematta 
instruktiivi vallitseman   
                           
Passiivi
instruktiivi vallittaman   
                           
                           
</pre></td>
								<td>&nbsp;&nbsp;&nbsp;</td>
								<td><pre> II INFINITIIVI

 inessiivi    vallitessa
 instruktiivi valliten

 Passiivi
 inessiivi    vallittaessa






   IV INFINITIIVI

   nominatiivi  vallitseminen
   partitiivi   vallitsemista
       

   I PARTISIIPPI 
   aktiivi      vallitseva
   passiivi     vallittava

   II PARTISIIPPI 
   aktiivi      vallinnut
   passiivi     vallittu
</pre></td>
							</tr>
						</table>

					</div>
				</td>
			</tr></table>		</div>
		<div id="footer"><a href="http://www.oph.fi/"><img src="i/oph_logo_ymmarrasuomea.gif" width="157" height="35" alt="OPH" /></a></div>
	</div>
</body>
</html>
